# 投资性房地产

提问人：zoujiecpa 时间：2013-03-12 19:56:52
请问陈老师：土地在什么情况下才可以转做投资性房地产，并用公允价值计量？非常感谢！！！

回答人：chenyiwei
土地使用权作为投资性房地产的情况很少见。一般是企业原先自用的一项以出让方式获得的土地使用权，因自行搬迁等原因导致该场地变为空置，等待择机出售。除此之外的情况很少见。另外土地具有唯一性，在没有活跃房地产交易市场的地区，其公允价值更难取得，因此不建议对作为投资性房地产的“持有并准备增值后转让的土地使用权”采用公允价值模式计量。